臺灣桃園地方法院交通事件裁定　 　　　　　　　　 九十一年度交聲字第三三二號
　　異　議　人
　　即受處分人　甲○○
右列受處分人因違反道路交通管理處罰條例案件，對於交通部公路局新竹區監理所中
壢監理站於民國九十一年七月一日以壢監裁字第五三－Ｚ00000000號違反道
路交通管理事件裁決書所為之處分聲明異議，本院裁定如左：
    主  文
原處分撤銷。
甲○○汽車行駛於高速公路而不遵管制之規定，處罰鍰新台幣仟元，記違規點數壹
點；又汽車駕駛人駕駛汽車不服從交通勤務警察之稽查，處罰鍰新台幣玖佰元，記違
規點數壹點。
    理  由
一、按汽車行駛高速公路，應依速限標誌指示；又汽車行駛高速公路或設站管制之道
    路，而不遵管制之規定者，處汽車駕駛人新台幣（下同）三千元以上六千元以下
    罰鍰，並記違規點數一點；又汽車駕駛人，駕駛汽車不服從交通勤務警察或依法
    令執行交通指揮、稽查任務人員之指揮或稽查者，處罰鍰新台幣九百元以上一千
    八百元以下罰鍰，並記違規點數一點。高速公路交通管制規則第五條第一項前段
    ，道路交通管理處罰條例第三十三條第一項、第六十條第二項、第六十三條第一
    項第一款分別定有明文。
二、本件異議人即受處分人甲○○於民國九十一年三月二十三日一時三十五分許，駕
    駛車號Ｑ四－七二０六號自用小客車行經國道三號公路南向一０五公里處時，為
    內政部警政署國道公路警察局第六警察隊執勤警員舉發「一不服稽查，經現場攔
    停後請駕駛人出示駕、行照，當場拒絕出示證件。二限速一百公里，行速一百十
    二公里，超速十二公里（雷測）」，違反道路交通管理處罰條例第三十三條第一
    項、第六十條第二項第一款（誤引第三十三條）規定，掣單（公警局交字第Ｚ0
    0000000號）舉發違反道路交通管理事件，並當場交予異議人簽收（異議
    人拒簽），嗣異議人依限到案提出申訴，原處分機關交通部公路局新竹區監理所
    中壢監理站（下稱中壢監理站）函請舉發單位調查結果，仍認異議人確有前揭違
    規行為，於九十一年七月一日以壢監裁字第五三－Ｚ00000000號違反道
    路交通管理事件裁決書，認異議人違反道路交通管理處罰條例第三十三條第一項
    規定，裁處罰鍰六千元，並記違規點數二點。
三、聲明異議意旨略以：異議人於舉發時點確有駕車行經該處，惟當時異議人已欲下
    高速交流道，車速不可能過快，且當時異議人前方有一部車超越，是否係該車超
    速亦未可知，又異議人為警攔停時有停車接受稽查，並無逃逸之行為，係執勤警
    員稱異議人如對舉發不服得聲明異議，異議人始未在舉發單上簽名，並無不服稽
    查之行為等云云。經查，異議人於九十一年三月二十三日一時三十五分許，駕駛
    車號Ｑ四－七二０六號自用小客車，行經國道三號高速公路南向一０五公里處時
    ，經執勤警員以雷達測速器測得時速為一百十二公里（速限一百公里），而有違
    規超速行為，業據證人即警員陳隆應到庭證述在卷，並有舉發單一份在卷可稽，
    又當時異議人之前方並無其他車輛，且舉發地點距離最近之交流道出口尚有約三
    公里之遠，又舉發時曾將測速器所測得之數據交異議人閱覽等情，亦經證人陳隆
    應結證在卷，而本件警員用以實施測速之雷達測速器，其性能已經經濟部商品檢
    驗局檢驗合格，有效期限至九十一年十月止，亦經勘驗屬實，其正確性無容置疑
    ，乃異議人空言否認超速，辯稱可能是前方之車輛超速云云，並無可採。又異議
    人為警攔停後，僅提出駕駛執照，而拒不提出行車執照以供稽查，且因不服取締
    而拒絕於舉發單上簽名等情，已經證人陳隆應證述在卷，並有載明「拒簽收」之
    舉發單附卷可佐，異議人不服從交通勤務警察之稽查之事實，應堪認定，異議人
    辯稱無不服從稽查之行為云云，並無可採。
四、核異議人駕駛汽車行駛於國道三號公路違規超速行駛及不服從交通勤務警察之稽
    查，應依道路交通管理處理處罰條例第三十三條第一項、第六十條第二項第一款
    處罰，並依同條例第六十三條第一項第一款各記違規點數一點。原處分機關就異
    議人上開行為均誤依同條例第三十三條第一項處分，尚有未合，異議人聲明異議
    雖無理由，惟原處分既有上開可議之處，即屬無可維持，應由本院撤銷原處分，
    另為如主文第二項之裁定。
五、據上論斷，應依道路交通管理處罰條例第八十七條第二項，道路交通案件處理辦
    法第二十條前段，裁定如主文。
中      華      民      國      九十一      年    九      月    十七    日
                                  臺灣桃園地方法院交通法庭
                                      法  官  黃  斯  偉
右正本證明與原本無異。
如不服本裁定，應於送達後五日內，向本院提出抗告狀。
                                      書記官  李  珈  慧
中      華      民      國      九十一      年    九      月    十七    日
